臺灣高等法院刑事判決　　　　　　　　93年度上易字第1889號
上　訴　人　臺灣士林地方法院檢察署檢察官
被　　　告　丙○○
上列上訴人因被告竊盜案件，不服臺灣士林地方法院九十三年度
易字第四一八號，中華民國九十三年九月二十四日第一審判決（
起訴案號：臺灣士林地方法院檢察署九十三年度偵緝字第二八九
號），提起上訴，本院判決如下：
    主  文
原判決撤銷。
丙○○共同連續踰越安全設備竊盜，處有期徒刑拾月。
    事  實
一、丙○○與楊智偉（所涉多起竊盜案件，另由臺灣士林地方法
    院九十三年度易字第一一一號審理判處有期徒刑二年），共
    同基於意圖為自己不法所有之竊盜犯意聯絡，連續於附表所
    示之時間、地點，以附表所示之犯罪手法，竊取附表所示被
    害人所有之財物得手，再由楊智偉指示丙○○將竊得物品載
    運至附近店家或舊貨回收場，由楊智偉出面兜售，得款後由
    楊智偉朋分數百元予丙○○花用。嗣楊智偉因另案涉嫌多起
    竊盜案件遭警查獲，始查悉上情。
二、案經臺北縣政府警察局汐止分局報請臺灣士林地方法院檢察
    署檢察官偵查起訴。
    理  由
一、右揭事實，業據被告丙○○於原審調查、審理時及本院審理
    中坦承不諱（見原審卷第三十至三十七頁，及本院審判筆錄
    ），核與被害人甲○○、丁○○、乙○○等人於警詢時指述
    情節（見偵字卷第八四九七號卷第三十、二十九、二十八頁
    ），及共犯楊智偉於警訊、偵查中所述（見偵查卷第一五至
    二一頁偵訊筆錄、第八八至九二頁、第一一六至一一八頁訊
    問筆錄參照）均相符合，復有各次盜所之採證照片附卷可稽
    （見偵查卷第三九至四一頁參照），足見被告之自白與事實
    相符，右開事實應可認定。本件事證明確，被告之犯行洵堪
    認定，應依法論科。
二、按刑法第三百二十一條第二款之「門扇」專指門戶而言，而
    所謂「其他安全設備」，指門扇牆垣以外，依通常觀念足認
    防盜之一切設備而言，如門鎖、窗戶等，最高法院四十五年
    台上字第一四四三號、五十五年台上字第五四七號判例意旨
    可資參照。核被告丙○○如附表編號一所為，係犯刑法第三
    百二十一條第二款之踰越安全設備加重竊盜罪，而如附表編
    號二、三部分係犯刑法第三百二十條第一項之普通竊盜罪。
    公訴意旨認被告如附表編號一部分犯行僅構成普通竊盜罪，
    容有未洽，應酌予變更檢察官此部分起訴法條。被告與楊智
    偉間，有犯意之聯絡及行為之分擔，為共同正犯。又被告先
    後多次竊盜、加重竊盜犯行，時間緊接，觸犯基本構成要件
    相同之罪名，顯係基於概括犯意反覆為之，為連續犯，應依
    刑法第五十六條之規定論以連續踰越安全設備竊盜一罪，並
    加重其刑。
三、原審對被告予以論罪科刑，固非無見，惟查被告於六十四年
    間曾犯殺人未遂案，為本院判處有期徒刑六年，褫奪公權五
    年確定，於六十九年十一月十九日假釋出獄，嗣因另犯他案
    撤銷假釋。又被告於七十二年至九十三間復有多次肅清煙毒
    條例及毒品危害防制條例犯行，現仍因施用第一級毒品海洛
    因案而於勒戒所戒治中，足見被告素行不佳並有前科，且未
    能警惕自勵潔身自愛，仍因貪念而再犯本件連續竊盜他人財
    物案，危害他人財產及社會治安，原審遽認其深具悔意而予
    宣告緩刑，容非適當；檢察官上訴執此指摘原判決不當，即
    有理由，原判決既有可議而無可維持，自應由本院予以撤銷
    改判（被告於本院審理時亦當庭表示願接受撤銷改判）。爰
    審酌被告素行及其品性、生活狀況、智識程度，本次因未能
    把持自己而受損友影響，貪圖數百元之小利致罹刑章，惟犯
    後業已坦承犯行，態度尚佳，及其犯罪之手段，犯罪所生之
    危害等一切情狀，量處如主文第二項所示之刑。
據上論斷，應依刑事訴訟法第369 條第1 項前段、第364 條、第
299 條第1 項前段、第300 條，刑法第28條、第56條、第321 條
第1項第2款，判決如主文。
本案經檢察官田炳麟到庭執行職務。
中　　華　　民　　國　　94　　年　　1 　　月　　14　　日
　　　　　　　　　刑事第十三庭  審判長法　官  劉景星
　　　　　　　　　　　　　　　    　　法　官  黃金富
　　　　　　　　　　　　　　　　  　　法　官  陳志洋
以上正本證明與原本無異。
不得上訴。
                                      書記官  王韻雅
中 　  華    民　　國    94　　年    1 　　月    17    日
附錄：本案論罪科刑法條刑法第三百二十一條第一項、第二款：
犯竊盜罪而有左列情形之一者，處六月以上、五年以下有期徒刑
：二毀越門扇、牆垣或其他安全設備而犯之者。
附表：
┌─┬──────┬──────┬───┬───────────┬─────┐
│編│犯罪時間    │犯罪地點    │被害人│竊盜方法及竊得之財物  │所犯法條  │
│號│            │            │      │                      │          │
├─┼──────┼──────┼───┼───────────┼─────┤
│一│九十二年五月│臺北縣汐止市│甲○○│丙○○駕車搭載楊智偉前│刑法第三百│
│  │中旬某日下午│福德一路四六│      │往檳榔攤對面，見檳榔攤│二十一條第│
│  │三時許      │二巷口之公主│      │鐵門深鎖無人在內，由楊│一項第二款│
│  │            │檳榔攤內    │      │智偉下車，丙○○則留於│          │
│  │            │            │      │車上把風，楊智偉乃前往│          │
│  │            │            │      │檳榔攤後方，徒手拆下鋁│          │
│  │            │            │      │窗，踰越安全設備窗戶，│          │
│  │            │            │      │進入檳榔攤建築物內（無│          │
│  │            │            │      │故侵入建築物部分未據告│          │
│  │            │            │      │訴與起訴），竊取檳榔攤│          │
│  │            │            │      │上之電視、音響，賣得五│          │
│  │            │            │      │千多元，煙、酒一批供自│          │
│  │            │            │      │用。                  │          │
├─┼──────┼──────┼───┼───────────┼─────┤
│二│九十二年五月│臺北縣汐止市│丁○○│由丙○○開車搭載楊智偉│刑法第三百│
│  │三十一日凌晨│福安街二十巷│      │前往現場，兩人一起下車│二十條第一│
│  │某時        │一號之鐵工廠│      │徒手竊取置於屋外之白鐵│項        │
│  │            │旁          │      │窗架六個，載往舊貨場賣│          │
│  │            │            │      │得二千多元。          │          │
├─┼──────┼──────┼───┼───────────┼─────┤
│三│九十二年五月│臺北縣汐止市│乙○○│由丙○○駕車搭載楊智偉│刑法第三百│
│  │三十一日凌晨│南陽街一０七│      │前往現場，兩人一起徒手│二十條第一│
│  │某時        │之二號之台宇│      │竊取置於屋外之白鐵一批│項        │
│  │            │工程行旁空地│      │，賣得四百多元        │          │
└─┴──────┴──────┴───┴───────────┴─────┘
